臺灣基隆地方法院民事裁定　　　　　 100年度消債更字第15號
債　務　人　郭梅珠
上列債務人因消費者債務清理條例聲請更生事件，本院裁定如下
：
    主  文
債務人郭梅珠自中華民國一百年七月五日中午十二時起開始更生
程序。
命司法事務官進行本件更生程序。
    理  由
一、按法院開始更生程序之裁定，應載明其年、月、日、時，並
    即時發生效力；法院裁定開始更生或清算程序後，得命司法
    事務官進行更生或清算程序，必要時得選任律師、會計師或
    其他適當之自然人或法人一人為監督人或管理人；消費者債
    務清理條例（以下簡稱本條例）第45條第1項、第16條第1項
    分別定有明文。
二、聲請意旨略以：債務人有不能清償債務之情事，於本條例施
    行前之民國95年間，曾依中華民國銀行公會會員辦理消費金
    融案件無擔保債務協商機制與最大債權金融機構遠東國際商
    業銀行股份有限公司（以下簡稱遠東商銀）成立協商，約定
    每月還款新臺幣（下同）23,500元，惟債務人當時之薪資收
    入每月僅約26,000元，無力負擔該清償方案，遂於97年間與
    遠東商銀約定變更清償方案條件為每月還款16,115元、利率
    3%、分 140期，再於99年12月間約定變更清償方案條件為每
    月還款12,305元、利率3%、分160期，嗣債務人於100年 1月
    間遭公司資遣失業，而無力負擔該清償方案，之後債務人雖
    覓得新職，惟最大債權金融機構卻由遠東商銀變更為大台北
    銀行，因大台北銀行原係台北市第一信用合作社，無法納入
    銀行公會協商範圍，雖大台北銀行願提供債務人與遠東商銀
    同一條件之清償方案，然每月亦需繳納約 5,000元，加計上
    開清償方案每月應繳12,305元，合計約17,305元，以債務人
    目前之薪資收入每月僅約21,000元，實無力負擔，且債務人
    無擔保或無優先權之債務總額未逾 1,200萬元，亦未曾經法
    院裁定開始清算程序或宣告破產，為此依法聲請更生等語。
三、經查，債務人所主張之上開事實，業據提出財產及收入狀況
    說明書、債權人清冊、聯合徵信中心當事人綜合信用報告、
    戶籍謄本、勞工保險被保險人投保資料表、財產歸屬資料清
    單、綜合所得稅各類所得清單資料、各類所得扣繳暨免扣繳
    憑單、債務協商協議書暨還款計畫表、債務協商機制變更還
    款條件方案增補約據、行照、家族系統表、存摺影本等件為
    證，堪信為真實。本院審酌債務人每月收入約21,000元，扣
    除每月必要生活費用 9,800元（含膳食6,000元、交通費800
    元、水電瓦斯1,500元、日常雜支1,500元），僅有餘額11,2
    00元，尚不足以支付清償方案所約定每月應還款12,305元，
    遑論債務人尚有父母需扶養，另有債權人大台北銀行未列入
    上開清償方案之協商範圍，需額外繳款清償債務，且債務人
    確於100年1月8日經暹光科技股份有限公司依勞動基準法第1
    1條第5款終止勞動契約，有非自願性離職證明書附卷可憑，
    堪認債務人確因不可歸責於己之事由，致履行原協議有重大
    困難。此外本件債務人查無本條例第6條第3項、第8條或第4
    6 條各款所定駁回更生聲請之事由存在，債務人聲請更生，
    為有理由，應予准許，並命司法事務官進行本件更生程序，
    爰裁定如主文。
中    華    民    國   100    年    7     月    5     日
                  民事庭法  官  陳湘琳
以上正本係照原本作成。
本件不得抗告。
本裁定已於100年7月5日中午12時公告。
中    華    民    國   100    年    7     月    5     日
                        書記官  洪佳如